臺灣板橋地方法院刑事判決　　　　　　　　　　　　九十三年度訴字第一九七六號
　　公　訴　人　臺灣板橋地方法院檢察署檢察官
　　被　　　告　甲○○
右列被告因違反槍砲彈藥刀械管制案件，經檢察官提起公訴（九十三年度偵緝字第一
四一六號），於被告為有罪之陳述後，本院合議庭裁定由受命法官獨任依簡式審判程
序審理，茲判決如左：
    主  文
甲○○未經許可，寄藏可發射子彈具有殺傷力之改造手槍，累犯，處有期徒刑壹年陸
月，併科罰金新臺幣肆萬元，罰金如易服勞役，以銀元參佰元即新臺幣玖佰元折算壹
日。扣案改造手槍壹枝（管制編號0000000000號，含彈匣貳個）沒收。
    事  實
一、甲○○前因違反毒品危害防制條例案件，經本院以九十一年度板簡字第八四八號
    判處有期徒刑四月確定，甫於民國九十二年七月十五日執行完畢（此部分構成累
    犯）；復因違反槍砲彈藥刀械管制案件，經本院以九十二年度訴字第七九二號判
    處有期徒刑一年二月，併科罰金新臺幣三萬元確定，現仍執行中（此部分不構成
    累犯）。其於民國九十三年一月間某日，在友人蔡明村（所涉違反槍砲彈藥刀械
    管制案件由檢察官另案偵辦）位於臺北縣中和市○○路八十二巷六弄一號之住處
    ，因蔡明村委請代為保管由仿BERETTA廠半自動手槍製造之玩具手槍換裝土造金
    屬槍管方式改造而成可擊發適用子彈具殺傷殺力之改造玩具手槍乙枝（查獲後編
    定槍枝管制編號為0000000000號，含彈匣二個）及具殺傷力之土造子
    彈壹顆，甲○○明知可發射子彈具有殺傷力之改造槍枝及子彈，非經中央主管機
    關許可，不得持有、寄藏，竟仍基於情誼，未經主管機關許可即應允收受之，並
    即為之寄藏在其位於臺北縣新莊市○○街七十六號之四住處。嗣於九十三年二月
    十日因其攜帶上開槍彈至劉和泰家中，經劉和泰俟機報警，而由警於同日十三時
    十五分許在臺北縣三峽鎮○○路○段三號前查獲，並自其所攜帶之袋子內扣得上
    開槍彈。
二、案經臺北縣政府警察局刑警大隊報告臺灣板橋地方法院檢察署檢察官偵查起訴。
    理  由
一、右揭犯罪事實，業據被告甲○○自白不諱，核與證人劉和泰於偵查中之證述大抵
    合致，復有扣案改造手槍乙枝（槍枝管制編號：0000000000號，含彈
    匣二個）及土造子彈乙顆可資佐證，堪信被告自白應與事實相符。又扣案槍枝經
    手槍換裝土造金屬槍管方式改造而成可擊發適用子彈之改造手槍，經使用活豬實
    際試射，其所擊發彈丸之單位面積動能達每平方公分二十四焦耳，足以穿入豬隻
    皮肉層，而依日本科學警察研究所之研究結果，彈丸之單位面積動能達每平方公
    分二十焦耳者，即則足以穿入人體皮肉層，此有該局九十三年三月十八日刑鑑字
    第○九三○○三二五七二號槍彈鑑驗書附卷可稽，是如以之射擊人體，客觀上顯
    足以造成相當之傷害，堪認具殺傷力。又扣案子彈係具直徑八點九釐米金屬彈頭
    之土造子彈，經內政部警政署刑事警察局實際試射，可擊發，認亦具殺傷力，此
    亦有上開槍彈鑑驗書附卷可據。此外復有拍攝扣案改造玩具手槍（含彈匣）及子
    彈之相片六幀存卷足佐，本件事證明確，被告未經許可而寄藏具殺傷力之改造玩
    具手槍與子彈之犯行，已足認定，應予依法論科。
二、按以玩具手槍改造而成可發射子彈具有殺傷力之槍枝，係屬槍砲彈藥刀械管制條
    例第十一條所定之「其他可發射子彈具有殺傷力之槍砲」，核被告所為，係犯槍
    砲彈藥刀械管制條例第十一條第四項之未經許可寄藏其他可發射子彈具有殺傷力
    之改造玩具手槍罪，及同條例第十二條第四項之未經許可寄藏子彈罪（公訴人起
    訴書原記載被告所犯係未經許可而持有上開槍彈，嗣經於審理中更正起訴被告之
    犯罪態樣為寄藏，並仍引用原起訴法條）。其以一行為觸犯上開二罪名，為想像
    競合犯，應依刑法第五十五條之規定從較重之同條例第十一條第四項之未經許可
    寄藏其他可發射子彈具有殺傷力之改造玩具手槍罪論處。又被告前因違反毒品危
    害防制條例案件，經本院以九十一年度板簡字第八四八號判處有期徒刑四月確定
    ，甫於九十二年七月十五日執行完畢，此有臺灣高等法院檢察署刑案紀錄簡覆表
    附卷足參，其於五年以內再犯本件最重本刑為有期徒刑以上之罪，為累犯，應依
    刑法第四十七條之規定加重其刑。
三、爰審酌被告有如事實欄所載之犯罪紀錄，有臺灣高等法院檢察署刑案紀錄簡覆表
    存卷可按，素行不佳，其於前所犯之違反槍砲彈藥刀械管制條例案件尚未執行之
    際，又再為本件犯行，尤見並無悛悔之意，惡性匪淺，因友人請託而為本件犯行
    ，動機雖非惡劣，惟仍屬可訾，並其本件行為方式、持有槍彈之數量及期間、造
    成之危害、及在偵審中能自白犯行，犯後態度尚稱良好等一切情狀，量處如主文
    所示之刑及就罰金部分諭知易服勞役之標準，以資儆懲。扣案改造手槍乙支（槍
    枝管制編號：0000000000號，含彈匣二個）為違禁物，應依刑法第三
    十八條第一項第一款併予以宣告沒收。至於同時扣案之土造子彈乙顆，業由內政
    部警政署刑事警察局於鑑定時試射而喪失子彈之作用與性質，已非違禁物品，且
    該已試射之子彈雖係被告本件未經許可而寄藏子彈之犯罪所用之物，然因係蔡明
    村所有而非被告自己所有之物，已如前述，核與刑法第三十八條第一項第一款、
    第二款之沒收要件均有未符，爰不併為沒收之宣告，附此敘明。
據上論斷，應依刑事訴訟法第二百七十三條之一第一項、第二百九十九條第一項前段
，槍砲彈藥刀械管制條例第十一條第四項、第十二條第四項，刑法第十一條前段、第
四十七條、第五十五條、第四十二條第二項、第三十八條第一項第一款，罰金罰鍰提
高標準條例第二條，現行法規所定貨幣單位折算新臺幣條例第二條，判決如主文。
本案經檢察官許智評到庭執行職務。
中　　　華　　　民　　　國　　九十三　　年　　 十二 　　月　　　二　　　日
                                  臺灣板橋地方法院刑事第十三庭
                                          法　官  楊  博  欽
右正本證明與原本無異。
如不服本判決，應於判決送達後十日內，向本院提出上訴狀。
                                          書記官  曾  美  滋
中　　　華　　　民　　　國　　九十三　　年　　 十二 　　月　　　二　　　日
附錄本案論罪科刑法條全文：
槍砲彈藥刀械管制條例第十一條
未經許可，製造、販賣或運輸第四條第一款所稱其他可發射金屬或子彈具有殺傷力之
各式槍砲者，處五年以上有期徒刑，併科新台幣一千萬元以下罰金。
未經許可，轉讓、出租或出借前項所列槍砲者，處三年以上十年以下有期徒刑，併科
新台幣七百萬元以下罰金。
意圖供自己或他人犯罪之用，而犯前二項之罪者，處無期徒刑或七年以上有期徒刑，
併科新台幣一千萬元以下罰金。
未經許可，持有、寄藏或意圖販賣而陳列第一項所列槍砲者，處一年以上七年以下有
期徒刑，併科新台幣七百萬元以下罰金。
第一項至第三項之未遂犯罰之。
